臺灣彰化地方法院刑事判決　　　　　　　　　　　　　九十二年度訴字第四五三號
　　公　訴　人　臺灣彰化地方法院檢察署檢察官
　　被　　　告　丙○○
　　選任辯護人　王俊凱律師
　　被　　　告　丁○○
　　　　　　　　子○○
　　右二人共同
　　指定辯護人　劉鴻基律師
右列被告等因強盜等案件，經檢察官提起公訴（九十一年度偵字第八○五九號、第八
七四七號），暨移
主  文
丙○○共同意圖為自己不法之所有，結夥三人，以強暴、脅迫至使不能抗拒，而取他
人之物，處有期徒刑玖年。
丁○○共同意圖為自己不法之所有，結夥三人，以強暴、脅迫至使不能抗拒，而取他
人之物，處有期徒刑捌年陸月。
子○○共同意圖為自己不法之所有，結夥三人，以強暴、脅迫至使不能抗拒，而取他
人之物，處有期徒刑玖年陸月。
    事  實
一、丙○○因無法負荷汽車貸款之利息，乃於民國九十一年八月二十日，在臺中市區
    提議強盜他人財物，丁○○、子○○應允之，丙○○、丁○○、子○○三人（下
    簡稱丙○○等三人）即基於結夥三人強盜之犯意聯絡，並意圖為自己不法之所有
    ，由丙○○提供非屬槍砲彈藥刀械管制條例列管類似九二手槍之銀色手槍二枝（
    下簡稱手槍）、膠帶乙捲及其明知係來源不明之贓物，為供非法使用，仍於不詳
    時地，自姓名年籍不詳之成年友人處，所取得賴昭文向第一商業銀行大里分行申
    請使用帳號00000000000號之存摺及提款卡（該存摺及提款卡係屬賴
    昭文所有，於九十一年五月某日，在臺中縣大里市路上遺失後遭他人侵占之贓物
    ），另由子○○提供白色半罩式安全帽乙頂，共同放置於丙○○所有車號九Ｈ－
    九六八六號自用小貨車上。同月二十二日十八時許，丙○○等三人惟恐犯案後遭
    被害人依車牌號碼指認致遭查獲，遂意圖為自己不法之所有，共同基於結夥三人
    攜帶兇器竊盜之犯意聯絡，由子○○攜帶其所有客觀上對人之生命、身體具危險
    性足供兇器使用之扳手一支，在其位於臺中市○○○○路一○○巷二之八號之租
    處附近，竊取不詳姓名之人所有之車牌二面，丙○○、丁○○則在旁把風，得手
    後由子○○將之改懸掛至前開丙○○所有之自用小貨車上，而後由丙○○駕駛前
    開自用小貨車搭載丁○○、子○○沿途尋找強盜目標，同日二十三時二十分許，
    途經臺中市○○區○○里○○路望高寮，見辛○○、癸○○坐於辛○○所有車號
    九Ｊ－一○二三號自用小客車後座，丙○○等三人乃下車，推由子○○持前開丙○○提供銀色手槍之其中一枝，以槍托擊破駕駛座車窗（起訴書誤載開槍擊破）
    ，而後持槍指向辛○○、癸○○，嚇令辛○○、癸○○下車，辛○○、癸○○下
    車後，即遭丙○○等三人共同押至丙○○駕駛之前開自用小貨車後座上，由丁○○坐於中間看守，由丙○○駕車，子○○則駕駛辛○○所有之自用小客車尾隨在
    後，駛至南山人壽訓練中心附近之空地，先由丁○○將癸○○押往附近約二十公
    尺視線可及處與辛○○隔離看守，丙○○、子○○則分持前開銀色手槍各一枝，
    接續嚇令辛○○及經丁○○隔離看守之癸○○交出身上財物，辛○○不從，丙○○、子○○即或以槍托或徒手毆打辛○○臉部及背部（未成傷及未據告訴），隨
    後由子○○強行搜括辛○○所有之皮包二個（內有中國信託商業銀行帳號000
    000000000號、郵局、中國農民銀行、慶豐商業銀行提款卡各一張、中
    國信託商業銀行信用卡三張、現金新台幣（下同）六千元）、辛○○口袋內之Ｎ
    ＯＫＩＡ廠牌八二五○型行動電話一支（含辛○○申請使用門號0000000
    000號ＳＩＭ卡一張）及證件若干張；癸○○所有之手提包一個（內有誠泰商
    業銀行提款卡一張、ＮＯＫＩＡ廠牌三三一○型行動電話一支（含癸○○以其父
    廖秋銘名義申請使用門號0000000000號ＳＩＭ卡一張）、現金五百元
    及證件若干張，而以上述結夥三人，以強暴、脅迫之方式，至使辛○○、癸○○
    不能抗拒，而強取財物。並由丙○○、子○○持槍抵住辛○○後腦、太陽穴及癸○○太陽穴逼問提款卡密碼，丙○○復恐嚇稱：欲將辛○○埋掉等語，使辛○○
  、癸○○心生畏懼而告知密碼，得知密碼後，先由丙○○持事先備妥之膠帶綑綁
    辛○○手、腳以防其逃脫，丁○○則持丙○○、子○○交付之手槍二枝看守辛○○、癸○○，並恫嚇稱：不要輕舉妄動，否則開槍等語，而剝奪辛○○、癸○○
    二人之行動自由。丙○○等三人進而共同基於以不正方法由自動付款設備取得他
    人之物之犯意聯絡，推由丙○○駕駛其所有之前開自用小貨車搭載頭載前述安全
    帽乙頂之子○○前去附近之臺灣銀行（起訴書誤載為第一商業銀行大里分行）所
    設之自動提款機，於翌日即八月二十三日凌晨零時五十一分十七秒、五十二分十
    八秒、五十五分零六秒，持強盜而得之辛○○中國信託商業銀行提款卡，接續六
    次輸入密碼各提領二萬元，使代表臺灣銀行之自動提款機陷於錯誤而共交付十二
    萬元。後因子○○不諳轉帳程序，繼而轉由丙○○頭載安全帽，先於同日凌晨一
    時許，持強盜而得之癸○○誠泰商業銀行提款卡，前往臺中市大肚山附近某銀行
    設立之自動提款機，輸入密碼提領二千元，再於同日凌晨一時四十四分四十秒，
    持前開辛○○所有之中國信託商業銀行提款卡，前往臺中市大肚山附近之郵局所
    設之自動提款機，輸入密碼跨行轉帳六萬元，使代表郵局之自動提款機陷於錯誤
    而將六萬元轉帳至前開賴昭文所有之第一商業銀行大里分行帳戶內（丙○○隨即
    於同月二十四日自該帳戶內以提款卡跨行提款之方式提領五萬九千元，餘因扣除
    跨行提款之手續費後不足一千元，無法以提款卡提領），計丙○○等三人共詐得
    十八萬二千元。得手後，丙○○等三人命辛○○、癸○○往草叢走去，不准離開
    後，隨即駕車離開現場，並將竊得之車牌二面拆除隨手丟棄，改懸掛原車牌，至
    丁○○位於臺中縣太平市○○路四八巷七號七樓租處朋分贓款，其中丙○○分得
    六萬元及辛○○所有之行動電話乙支；丁○○分得六萬元及癸○○所有之行動電
    話乙支，子○○分得六萬元，所餘物品丙○○即命丁○○丟棄。嗣辛○○、癸○○於凌晨四時三十分許，見丙○○等三人已離去，始離開草叢，並於同日十四時
    十分許，前往臺中市警察局第四分局春社派出所報案，後經警依行動電話之序號
    查知辛○○遭強盜之行動電話曾於同月二十八日十五時二十五分許，遭插入門號
    0000000000號之ＳＩＭ卡使用，於同年九月一日，遭插入以張淑慧名
    義申請之門號0000000000號之ＳＩＭ卡使用，經通知張淑慧到案說明
    ，張淑慧告知該行動電話係其前配偶黃國源交付，黃國源復告知係丙○○交付，
    始循線查獲上情。
二、案經臺中市警察局第四分局移送臺灣彰化地方法院檢察署檢察官偵查起訴。
    理  由
甲、認定犯罪事實所憑之證據及認定之理由
一、右揭犯罪事實，迭據被告三人於警偵訊及本院審理時自白不諱，核與證人辛○○
    、癸○○於警詢中指述之情節相符（詳臺中市警察局第四分局中分四刑字第○九
    一○○○○八七九號刑事案件偵查卷宗第三五頁至第五六頁），並有被害人辛○○出具之贓物領回保管書及其申請使用之中國信託商業銀行帳號0000000
    00000號之存摺內頁各乙紙暨被告丙○○、子○○分別以上述提款卡提領現
    金及轉帳之照片六幀在卷可稽（詳上開警詢卷宗第一三五頁、第一四一頁、第一
    四七頁至第一四九頁）。次者，被害人辛○○申請使用之中國信託商業銀行帳號
    000000000000號之帳戶，於九十一年八月二十三日遭被告丙○○轉
    帳六萬元至賴昭文申請使用之第一商業銀行大里分行帳號0000000000
    0號帳戶內，被告丙○○隨即於同月二十四日，自賴昭文前開帳戶內，以提款卡
    跨行提款之方式，接續提領二萬元、二萬元、一萬元、五千元、四千元，共提領
    五萬九千元，而賴昭文前述帳戶之存摺及提款卡早於九十一年五月間，即在臺中
    縣大里市路上遺失等情，復據證人賴昭文於警詢中陳稱甚明（詳上開警詢卷卷第
    三四頁），復有第一商業銀行大里分行以九十一年十月二十二日一大里字第一九
    九號函檢送之存款明細分類帳及開戶資料等資料在卷可資佐證（附於上開警詢卷
    宗第一五一頁至第一六七頁），而存摺及提款卡具一定財產價值及用途，則賴昭
    文所遺失之存摺及提款卡顯係遺失後遭姓名年籍不詳之人侵占，亦可認定。再者
    ，被害人辛○○遭強盜之行動電話乙支，確係被告丙○○交予黃國源，黃國源再
    交予張淑慧，其間黃國源、張淑慧曾分別插入門號0000000000、00
    00000000號之ＳＩＭ卡使用一節，並據證人張淑慧、黃國源於警詢中證
    述無訛（詳上開警詢卷宗第二八頁、第三一頁反面），並有被害人辛○○遭強盜
    之0000000000號行動電話曾插卡手機序號及門號一覽表暨其檢送之通
    聯紀錄附卷可參（詳上開警詢卷宗第五七頁至第一三一頁）。末被告丙○○用以
    搭載被告丁○○、子○○沿途尋找強盜目標之車號九Ｈ－九六八六號自用小貨車
    ，確係被告丙○○所有，復有車籍作業系統－查詢認可資料乙紙在卷足參（附於
    上開警詢卷宗第一七二頁），綜上，足徵被告三人前開自白，核與事實相符，堪
    以認定。
二、至被告丙○○於本院行準備程序時固辯稱：伊未打辛○○，亦未向辛○○恐嚇稱
    要將其埋掉，且伊僅綑綁辛○○腳部，未綑綁其手部云云；被告丁○○於本院行
    準備程序時則辯稱：伊未曾向辛○○、癸○○恐嚇稱不要動否則要開槍云云；被
    告子○○於本院行準備程序時則以：伊僅徒手毆打辛○○，並未以槍托毆打辛○○等語置辯（均詳本院九十三年一月九日準備程序筆錄第六頁至第七頁），惟確
    係被告丙○○、子○○或持槍托或徒手毆打被害人辛○○，另被告丙○○亦曾向
    被害人恐嚇稱：要將你埋掉等語，被告丁○○在被告丙○○、子○○前去領款時
    ，負責持槍看守被害人辛○○、癸○○，並向被害人辛○○、癸○○恐嚇稱：不
    要輕舉妄動，否則要開槍等語，分據被害人辛○○、癸○○於警詢中指述無訛（
    詳上開警詢卷宗第四六頁至第四七頁、第五四頁至第五五頁），核與被告丁○○
    於警詢中；被告子○○於本院調查時供稱：係丙○○持槍恐嚇被害人要將被害人
    埋掉等語（詳上開警詢卷宗第十一頁、本院九十二年七月四日訊問筆錄第七頁）
    ，及被告丙○○於偵訊中自白稱：伊有將男被害人綁起來，手、腳皆有綁等語相
    符（詳九十一年度偵字第八七四七號偵查卷宗第十九頁），是以，被告三人此部
    分辯解，皆係避就之詞，不足採信。
三、另公訴人固認被害人辛○○駕駛座之車窗玻璃係被告子○○開槍擊破云云，而被
    告子○○於本院審理時雖亦指稱：車窗係伊開槍打破云云（詳本院九十三年三月
    二十五日審判筆錄第七頁），惟此除與其先前於本院行準備程序時供述：車窗係
    伊以槍托擊破等語及被告丁○○於本院審理時供稱：車窗係子○○以槍托擊破等
    語有所不符（詳本院九十三年一月二十九日準備程序筆錄第四頁、三月二十五日
    審判筆錄第七頁），復與被害人辛○○於第一次接受警察詢問時所為之車窗係遭
    被告子○○以槍托擊破等語有所歧異（詳上開警詢卷宗第三五頁反面），是以，
    被告子○○此部分供述，顯有可疑。至被害人辛○○嗣於第四次接受警察詢問時
    雖改稱：車窗係子○○開槍擊破云云（詳上開警詢卷宗第四六頁），惟其第一次
    接受員警詢問時，時間係九十一年八月二十三日十四時十分許，第四次接受員警
    詢問時，時間係九十一年十一月十五日零時零五分許，此觀之其警詢筆錄時間即
    可明，二相比較，其第一次接受員警詢問之時間，距離其遭被告丙○○等三人持
    槍強盜財物之時間未逾二十四小時，斯時之記憶當較為清晰且最接近事實，是以
    ，當以被害人辛○○於第一次接受員警詢問時供稱：車窗係遭子○○以槍托擊破
    等語，較為可採，準此，公訴人此部分所認，容有誤會。
四、又公訴人固認安全帽乙頂係被告丙○○提供，另被告三人強取財物後，持槍逼問
    辛○○、癸○○提款卡之密碼，若稍有不從即以手槍槍托或徒手方式毆打辛○○
    頭部、背部等處，使辛○○、癸○○不能抗拒而告知密碼云云，惟安全帽乙頂係
    被告子○○提供，分據被告丙○○、子○○於本院行準備程序時供承在卷（詳本
    院九十三年一月九日準備程序筆錄第六頁、第七頁）；另被害人辛○○、癸○○
    遭被告三人強押上車至一空地後，即遭被告丙○○、子○○或持槍托或徒手毆打
    ，並遭嚇令交付財物，嗣被告子○○搜括財物後，即與被告丙○○分別持槍抵住
    被害人頭部及太陽穴，被告丙○○並向被害人恐嚇稱：要將辛○○埋掉等語，被
    害人辛○○、癸○○害怕，始告知提款卡密碼等情，亦據被害人辛○○、癸○○
    於警詢中陳明在卷（詳上開警詢卷宗第四六頁、第五六頁），則顯係被告丙○○
    強押被害人辛○○、癸○○至一空地後（即南山人壽訓練中心附近之空地），被
    告丙○○、子○○分持銀色手槍各一枝，嚇令被害人辛○○及癸○○交出身上財
    物，被害人辛○○不從，始遭被告丙○○、子○○即或以槍托或徒手毆打臉部及
    背部，後被告子○○即強行搜括被害人辛○○、癸○○所有之財物，復由被告丙○○、子○○持槍抵住被害人辛○○後腦、太陽穴及被害人癸○○太陽穴逼問提
    款卡密碼，被告丙○○復恐嚇稱：欲將辛○○埋掉等語，使被害人辛○○、癸○○心生畏懼而告知密碼等情，當可認定，從而，公訴人此部分所認，皆有所誤會
    ，附此敘明。
五、末被告丙○○、子○○雖曾自白稱：伊二人另曾與黃國源持槍在都會公園強盜他
    人財物云云（詳本院九十二年七月四日訊問筆錄第八頁），惟此部分除被告二人
    之自白外，別無其他證據如共犯黃國源之自白、被害人指述、目擊證人證述、被
    害人出具之贓物認領保管單等足資佐證被告二人之自白是否核與事實相符，自不
    得僅憑被告二人此部分之自白，即遽認被告二人另有持槍在都會公園強盜他人財
    物之犯行，附此敘明。
六、綜上互析，本件事證明確，被告丙○○等三人之犯行，皆洵堪認定，均應依法論
    科。
乙、論罪科刑及爰不另諭知不受理及無罪判決之情形
一、查被告丙○○明知賴昭文所有之存摺及提款卡皆屬來源不明之贓物，仍收受之，
    核其此部分所為，係犯刑法第三百四十九條第一項之收受贓物罪。又被告丙○○
    等三人，結夥三人，由被告子○○攜帶其所有客觀上對人之生命、身體具危險性
    足供兇器使用之扳手一支，竊取不詳姓名之人所有之車牌二面，被告丙○○、丁○○則在旁把風，核其三人此部分所為，皆係犯刑法第三百二十一條第一項第四
    款、第三款之結夥三人攜帶兇器竊盜罪。另被告丙○○等三人結夥三人，持非屬
    槍砲彈藥刀械管制條例列管之銀色手槍二枝，以槍托擊破駕駛座車窗，持槍嚇令
    被害人下車，將被害人強押上車，持槍嚇令被害人交出身上財物，被害人辛○○
    不從，即遭毆打及恐嚇，後被告子○○即搜刮被害人財物，核其三人此部分所為
    ，皆係犯同法第三百三十條結夥三人，以強暴、脅迫至使不能抗拒，而取他人之
    物之加重強盜罪。再被告丙○○等三人推由被告丙○○、子○○持被害人辛○○
    、癸○○所有之中國信託商業銀行及誠泰商業銀行提款卡至自動提款機提款及轉
    帳，核其三人此部分所為，皆係犯同法第三百三十九條之二第一項之不正利用自
    動付款設備罪。再被告丙○○等三人就前開加重竊盜、加重強盜及不正利用自動
    付款設備罪之犯行，有犯意之聯絡，行為之分擔，皆為共同正犯。且被告丙○○
    等三人先後六次提領現金及一次轉帳之犯行（指以辛○○所有之中國信託商業銀
    行提款卡提款及轉帳部分），時間、空間密切，顯係基於同一領款之犯意下，所
    為之接續數行為，復僅係侵害一法益，應僅論以單純一罪。另被告丙○○等三人
    以一強盜行為，同時強取被害人辛○○、癸○○二人之財物，侵害數法益，為同
    種想像競合犯，應依刑法第五十五條之規定，以一罪論處。復被告丙○○等三人
    先後以被害人辛○○提款卡提領現金、轉帳及以被害人癸○○提款卡提領現金之
    行為，時間緊接，犯罪構成要件相同，顯係基於概括犯意反覆為之，為連續犯，
    應依刑法第五十六條之規定以一罪論。末被告丙○○所犯前開四罪，被告丁○○
    、子○○所犯右述三罪，皆有方法目的之牽連關係，均為牽連犯，應依刑法第五
    十五條之規定，皆從一重之加重強盜罪論處。至公訴人雖未敘及被告丙○○有收
    受贓物之犯行，惟此部分與起訴書記載部分，有牽連犯之裁判上一罪關係，已如
    前述，為起訴效力所及，本院自應併予審酌。
二、次按強盜於行劫時，綑縛事主，即係實施強暴脅迫，應包括於強盜行為以內，不
    另成立妨害自由罪；強盜罪以強暴、脅迫等方法，致使不能抗拒為構成要件之一
    ，當然含有妨害被害人自由之性質，故犯強盜罪而有妨害被害人之自由時，是否
    另論以妨害自由罪名，應就行為人之全部犯罪行為實施過程加以觀察。倘妨害自
    由行為時，強盜行為尚未著手實施，可依其情形認為妨害自由、強盜犯罪間具有
    方法結果之牽連關係；若強盜犯行業已著手實施，則所為強暴、脅迫等非法方法
    剝奪被害人行動自由行為，應包括在強盜行為之內，無另行成立刑法第三百零二
    條第一項之妨害自由罪之餘地，最高法院二十三年度上字第一五七八號判例、二
    十四年度上字第四四○七號判例、九十二年度台上字第二一八四號判決意旨可資
    參照。本件被告子○○以槍托擊破被害人辛○○所有自用小客車駕駛座車窗而著
    手實施強盜行為後，始將被害人辛○○、癸○○強押至被告丙○○駕駛之自用小
    貨車後座上，嗣搜刮被害人辛○○、癸○○之提款卡及信用卡後，為領得款項，
    始由被告丙○○持膠帶綑綁被害人辛○○手、腳，由被告丁○○持槍看守被害人
    辛○○、癸○○，而剝奪被害人辛○○、癸○○之行動自由，被告丙○○、子○○始得以前去領款，已如前述，則依前開判例、判決意旨說明，被告丙○○等三
    人強押被害人上車、綑綁被害人手腳及持槍看守被害人等妨害被害人行動自由之
    行為，皆包括於強盜行為內，自不另論妨害自由罪，當屬無疑，公訴人認此部分
    應另論刑法第三百零二條之妨害自由罪，容有誤會，併此敘明。至臺灣彰化地方
    法院檢察署移送併辦之九十一年度偵字第八○七二號被告丙○○等三人強盜被害
    人辛○○、癸○○財物及剝奪其二人行動自由部分，與本案犯罪事實相同，為事
    實上同一之案件，本院自應併予審酌。
三、爰審酌被告丙○○等三人，於本案犯行前，均無前科，有臺灣高等法院被告全國
    前案紀錄表三份在卷可稽，素行良好，坦承犯行，惟為圖一己之私利、年輕力盛
    ，不思正當工作，賺取錢財，竟結夥三人強盜他人財物，強盜所得高達十八萬二
    千元，強盜手段對被害人辛○○、癸○○人身及財產安全所生之危害甚鉅，兼衡
    被告丙○○係提議強盜並提供作案工具之人，強盜過程中復持搶托或徒手毆打被
    害人辛○○，並恐嚇被害人，持提款卡提款二千元現金及轉帳六萬元；被告丁○○係負責持槍看守被害人；被告子○○則係持兇器板手竊取車牌二面，而後以槍
    托擊破被害人辛○○所有自用小客車之車窗，持搶托或徒手毆打被害人辛○○，
    持提款卡提款六萬元等參與犯罪之情節，其三人之品性、智識程度、犯罪之動機
    等一切情狀，分別量處如主文所示之刑。至被告丙○○等三人持以竊盜、強盜所
    用之扳手、非屬槍砲彈藥刀械管制條例列管之銀色手槍二枝、膠帶乙捲、安全帽
    乙頂，雖分被告丙○○、子○○所有持以犯罪所用之物，惟均未扣案，為免執行
    之因難，爰不併予宣告沒收之。另第一商業銀行大里分行帳號00000000
    000號之存摺及提款卡，係賴昭文所有，而非被告所有，此部分亦礙難併予宣
    告沒收之，皆附此敘明。
四、至被告丙○○固主張其於九十一年十月十七日具狀向臺灣彰化地方法院檢察署陳
    稱：伊於九十一年八月十九日，夥同綽號「阿富」、「阿賢」在大肚山區行槍等
    語，而自首前開強盜犯行，依法應減刑云云，固有刑事自首狀在卷可稽（附於九
    十一年度他字第二二四一號偵查卷宗第六頁至第七頁），惟按自首以對於未發覺
    之罪投案而受裁判為要件，如案已發覺，則被告縱有投案陳述自己犯罪之事實，
    亦祇可謂為自白，不能認為自首，最高法院二十六年度上字第四八四號判例意旨
    可資參照。本件被害人辛○○、癸○○係於九十一年八月二十三日報案指稱遭三
    名歹徒強盜財物，經員警依被害人辛○○遭強盜之行動電話序號查知該行動電話
    曾於同月二十八日十五時二十五分許，遭插入門號0000000000號之Ｓ
    ＩＭ卡使用，於同年九月一日，曾遭插入以張淑慧名義申請之門號000000
    0000號之ＳＩＭ卡使用，經通知張淑慧到案說明，張淑慧表示被害人辛○○
    遭強盜之行動電話係其前夫黃國源於同年八月二十九日交付其使用，經通知黃國
    源到案說明，黃國源表示該行動電話係被告丙○○於同月二十四日左右無償贈予
    ，經提示被告丙○○口卡予黃國源指示無誤，因被告丙○○於被害人辛○○遭強
    盜後二日，即將被害人辛○○遭強盜之行動電話交予黃國源使用，故認被告丙○○涉有強盜罪嫌重大，於十月十一日前往被告丙○○住處埋伏守候後，發覺被告
    丙○○並未居住該處，經轉告被告丙○○之兄呂勇志通知被告丙○○到案說明，
    惟被告丙○○於同月十七日即由律師帶往臺灣彰化地方法院檢察署自白；偵辦該
    案時即係以強盜案由偵辦等情，業據證人即偵辦前開強盜案件之臺中市警察局第
    四分局員警黃啟炫於本院調查時證述甚明（詳本院九十二年八月十九日訊問筆錄
    第三頁），並有其出具之「辛○○、癸○○遭強盜財物乙案偵查報告」乙紙附卷
    可稽（附於上開警詢卷宗第二頁至第四頁），則在被告丙○○具狀承認其係本案
    犯罪行為人前，負責偵辦被害人辛○○、癸○○遭強盜案件之員警黃啟炫已從被
    害人辛○○遭強盜之行動電話所使用之情形，合理懷疑被告丙○○即係本件強盜
    之犯罪嫌疑人，要屬無疑，是被告丙○○前開所為，核與在犯罪未發覺前，向該
    管公務員自承犯罪之情形有別，自不構成自首，而不得減輕其刑，附此敘明。
四、起訴書另認被告丙○○等三人毆打被害人辛○○部分，復涉有刑法第二百七十七
    條之傷害罪嫌云云，又蒞庭檢察官認被告丙○○等三人持槍之行為，起訴書漏載
    另涉犯槍砲彈藥刀械管制條例第十一條第四項之持有具有殺傷力之手槍罪嫌云云
    ，惟查：
（一）傷害罪依刑法第二百八十七條前段規定須告訴乃論，遍觀全案卷證資料，皆未
      見被害人辛○○曾對被告丙○○等三人提出傷害告訴，是以，既被害人辛○○
      未提出告訴，此部分既屬訴追條件未具備，本院自不得併予審酌。
（二）再被告丙○○等三人持以強盜所用之手槍，其槍托固足以擊破被害人辛○○所
      有自用小客車駕駛座之車窗玻璃，雖據被害人辛○○於第一次接受員警詢問時
      陳明在卷，並如前述，惟動能須達二十焦耳／每平方公分，始能穿透人體皮膚
      而具有殺傷力，此為法院審理槍砲案件所周知，職是，縱前開手槍其槍托可擊
      破車窗，尚無法證明右述手槍即具有殺傷力甚明，再被告丙○○等三人持以強
      盜所用之手槍並未扣案（移送併辦之手槍並非被告丙○○等三人持以強盜所用
      之手槍，容後敘明），本院亦查無證據證明右述手槍具有殺傷力而係屬槍砲彈
      藥刀械管制條例列管之手槍，是以，此部分應屬不能證明，而既被告丙○○等
      三人持有強盜之手槍非屬槍砲彈藥刀械管制條例列管之手槍，從而，被告丙○○三人持以強盜，亦不得論以攜帶兇器強盜，亦屬無疑。
（三）綜上，右述（一）、（二）部分，或屬本院不得審酌或屬不能證明，本應均為
      不受理或無罪判決之諭知，惟起訴書及蒞庭檢察官皆認此部分與本院前開論罪
      科刑部分，有牽連犯之裁判上一罪關係，本院爰不另為不受理及無罪判決之諭
      知。
丙、移送併辦部分：
一、臺灣彰化地方法院檢察署移送併案審理之九十一年度偵字第八○七二號偵查案件
    ，其意旨略認：被告丙○○等三人持槍挾持被害人辛○○、癸○○至空曠處後，
    強盜其二人財物得手，除構成前開刑法三百三十條之加重強盜罪、同法第三百零
    二條第一項剝奪行動自由罪外，另應構成槍砲彈藥刀械管制條例第十一條（移送
    併辦意旨書誤載為第七條）第四項之未經許可持有槍枝罪云云，惟被告丙○○等
    三人持以強盜所用之手槍並無證據證明具有殺傷力，業如前述，準此，本案部分
    本院既爰不另為無罪判決之諭知，職是，移送併辦部分本院亦自無法審酌。
二、臺灣臺中地方法院檢察署移送併案審理之九十二年度偵字第五二三八號、第八九
    三三號偵查案件，其意旨略認：經警查扣之手槍二枝（其中一枝無滑套），屬被
    告丙○○所有，並係被告丙○○、子○○持以犯前開強盜案所用之物，又被告子
    ○○自九十一年十二月間起，迄九十二年三月二日止，持螺絲起子竊取被害人之
    車輛、車牌或車內財物（竊盜之時間、地點、方式、被害人及竊得財物，詳如附
    表一所示），並向丑○○、庚○○恐嚇取財未遂（恐嚇取財之時間、手段、金額
    、被害人及既未遂，詳如附表二所示），被告丙○○、子○○所涉違反槍砲彈藥
    刀械管制條例案件，核與起訴之加重強盜事實，有牽連犯之裁判上一罪關係，被
    告子○○所涉加重竊盜、恐嚇取財案件，核與起訴之加重竊盜事實，有連續犯、
    牽連犯之裁判上一罪關係，爰請求併予審理等語。經查：
（一）經警在臺中縣龍井鄉○○路○段一三三巷八一號前被告子○○竊取車號Ｎ五－
      七四五六號之自用小客車內查扣之改造手槍一枝、改造子彈二顆、改造手槍半
      成品等物，經內政部警政署刑事警察局鑑定結果認：送鑑改造手槍一枝（槍枝
      管制編號00000000000），認係仿ＢＥＲＥＴＴＡ廠Ｍ９型半自動
      手槍製造之玩具手槍換裝土造金屬槍管而成之改造手槍，機械性能良好，可擊
      發適用之子彈，認具殺傷力；送鑑改造子彈二顆，其中一顆，認係土造子彈，
      經實際試射，無法擊發，認不具殺傷力，另一顆，認係由玩具金屬彈殼加裝直
      徑６ｍｍ鋼珠而成之改造子彈，經實際試射，無法擊發，認不具殺傷力；送鑑
      改造手槍半成品一枝，認係玩具金屬槍身、土造金屬槍管半成品及玩具金屬彈
      匣等物，固有內政部警政署刑事警察局九十二年七月七日刑鑑字第○九二○○
      八二○六○號槍彈鑑定書乙份在卷可按（附於本院卷內），此部分固屬實情。
      惟前開併案所扣案具殺傷力之手槍一枝，是否即係被告丙○○等三人持以在望
      高寮強盜被害人辛○○、癸○○財物所用之手槍，即係本院所應審究者。經查
      ：觀諸被告丙○○於警詢中供稱：伊於九十一年八月份與被告子○○持手槍犯
      下強盜案件後，即將該手槍交付被告子○○等語（詳臺灣臺中地方法院檢察署
      九十二年度偵字第八九三三號偵查卷宗第十九頁至第二十頁），足知被告丙○○等三人持槍在望高寮強盜被害人辛○○、癸○○財物後，被告丙○○即將犯
      罪所用之手槍交付被告子○○，當可認定，而被告丙○○嗣於本院行準備程序
      及審理時堅稱：扣案之手槍並非伊三人拿去望高寮作案之手槍，因作案後底座
      即壞掉等語（詳本院九十三年一月九日準備程序筆錄第八頁、一月二十九日準
      備程序第九頁、三月二十五日審判筆錄第四頁、第二三頁），依前開所述，被
      告丙○○雖將強盜所用之手槍交予被告子○○，惟手槍交付被告子○○後，被
      告子○○有無另行改裝，則非被告丙○○所得知悉，準此，執被告丙○○右揭
      於警詢之供述，可否遽認扣案具殺傷力之手槍即係被告丙○○等三人持以在望
      高寮強盜被害人辛○○、癸○○所用之物，即有斟酌之餘地。另被告子○○於
      警偵訊中雖陳稱：扣案之手槍係被告丙○○在九十一年八月份作案後交給伊持
      有云云（詳臺灣臺中地方法院檢察署九十二年度偵字第五二三八號偵查卷宗第
      十一頁、第八○頁、第一○三頁），惟其於本院行準備程序時則改稱：扣案槍
      枝與望高寮作案之槍枝不同，扣案槍枝其中一枝本係拿去望高寮強盜用，後來
      剩底座，後來滑套又試爆，黃國源即拿去組裝成另外一枝槍；扣案裝滑套那枝
      手槍係在望高寮犯案所用之手槍，但後來丙○○、黃國源拿去試射滑套壞掉，
      黃國源即換過滑套等語（詳本院九十三年一月九日準備程序筆錄第八頁、一月
      二十九日準備程序筆錄第六頁、三月三十五日審判筆錄第二一頁），前後互核
      ，就被告丙○○交付其手槍後，其或黃國源有無另行改裝該手槍，其自白顯有
      所歧異，況觀諸被告子○○於本院審理時陳指：手槍係同一，僅係滑套換過而
      已，則被告子○○是否因扣案手槍與其持以在望高寮強盜被害人辛○○、癸○○所用之手槍部分零件相同，因而認手槍即係同一，而為錯誤之自白，亦有疑
      義，是以，扣案之手槍與被告丙○○等三人持以在望高寮強盜被害人辛○○、
      癸○○財物所用之手槍是否同一，非屬無疑。本院復查無證據足以證明被告子
      ○○先前於警偵訊之自白核與事實相符，自不得僅憑被告子○○前後不一而有
      瑕疵之自白，即遽認扣案具殺傷力之手槍即係被告丙○○等三人持以在望高寮
      強盜被害人辛○○、癸○○財物所用之手槍，要屬無疑。
（二）次按刑法上連續犯之所謂出於概括犯意，必須其多次犯罪行為自始均在一個預
      定犯罪計劃以內，出於主觀上始終同一犯意之進行，若中途另有新犯意發生，
      縱所犯為同一罪名，究非連續其初發的意思，即不能成立連續犯，最高法院八
      十五年度台上字第四五三四號判決可參。本件觀諸移送併辦之被告子○○如附
      表一所示之連續竊盜犯行，係自九十一年十二月二十二日起，迄九十二年三月
      二日間先後密集為之，距起訴書記載之九十一年八月二十二日之加重竊盜犯行
      ，時間已相隔四月，且被告子○○於警詢中供稱：竊車有些係用來代步，有些
      係用來恐嚇被害人等語（詳上開偵查卷宗第十頁），於本院行準備程序時自承
      稱：伊竊取前開不詳姓名之人之車牌二面時，並未想到以後還會再偷，後來為
      了代步，才又去偷別人的車子，偷車之後怕被發覺，才又去偷車牌，其中二件
      偷到車後因身上沒錢才動腦筋向被害人勒贖等語（詳本院九十三年一月九日準
      備程序筆錄第七頁），足知被告為事實欄所示以扳手竊取不詳姓名之人之車牌
      二面時，並未預見日後將再竊取他人所有之汽車或車牌或車內財物，後為供代
      步使用及竊車勒贖，始另萌竊盜之犯意，連續為附表一編號一、三、六所示之
      竊車犯行，且為避免竊車犯行遭查獲，遂又為附表一編號二、四、七所示之竊
      取車牌二面之犯行，並進而基於恐嚇取財之犯意，為附表二所示之擄車勒贖犯
      行，準此，顯難認被告子○○於為附表一所示之竊盜行為，係其於九十一年八
      月二十二日持扳手竊取不詳姓名之人之車牌二面時所得預見，難認二次犯罪係
      在同一預定犯罪計劃內，而出於主觀上始終同一犯意之進行，尚不得認係連續
      犯。
（三）綜上，既無證據證明併案所扣案具殺傷力之手槍即係被告丙○○等三人持以為
      事實欄所示強盜犯行所用之手槍，此部分即與本案加重強盜犯行，無牽連犯之
      裁判上一罪關係，又被告子○○為附表一所示之竊盜犯行，亦非出於為事實欄
      所示之竊盜犯行之同一概括犯意，而不屬連續犯，從而，附表一所示之加重竊
      盜部分與有牽連關係之附表二所示之恐嚇取財部分，亦與本案加重竊盜犯行，
      無連續犯或牽連犯之裁判上一罪關係，此二部分，本院均屬無從併辦，皆應退
      回臺灣臺中地方法院檢察署，由原檢察官更為適法之處置。
據上論斷，應依刑事訴訟法第二百九十九條第一項前段，刑法第二十八條、第三百四
十九條第一項、第三百三十條第一項、第三百二十一條第一項第三款、第四款、第三
百三十九條之二第一項、第五十五條，判決如主文。
本案經檢察官乙○○到庭執行職務。
中      華      民      國      九十三      年      四      月    七    日
                                臺灣彰化地方法院刑事第三庭
                                    審判長法  官  余仕明
                                          法  官  黃玉齡
                                          法  官  游秀雯
右正本證明與原本無異。
如不服本判決，應於判決送達後十日內，向本院提出上訴狀（須附繕本）。
                                    法院書記官    陳文俊
中      華      民      國      九十三      年      四      月    八    日
附錄本案論罪科刑法條全文：
刑法第三百四十九條
收受贓物者，處三年以下有期徒刑、拘役或五百元以下罰金。
搬運、寄藏、故買贓物或為牙保者，處五年以下有期徒刑、拘役或科或併科一千元以
下罰金。
因贓物變得之財物，以贓物論。
刑法第三百三十條
犯強盜罪而有第三百二十一條第一項各款情形之一者，處七年以上有期徒刑。
前項之未遂犯罰之。
刑法第三百二十一條
犯竊盜罪而有左列情形之一者，處六月以上五年以下有期徒刑：
一  於夜間侵入住宅或有人居住之建築物、船艦，或隱匿其內而犯之者。
二  毀越門扇、牆垣或其他安全設備而犯之者。
三  攜帶兇器而犯之者。
四  結夥三人以上而犯之者。
五  乘火災、水災或其他災害之際而犯之者。
六  在車站或埠頭而犯之者。
前項之未遂罰之。
刑法第三百三十九條之二
意圖為自己或第三人不法之所有，以不正方法由自動付款設備取得他人之物者，處三
年以下有期徒刑、拘役或一萬元以下罰金。
以前項方法得財產上不法之利益或使第三人得之者，亦同。
附表一
┌───┬──────┬──────┬───────┬─────────┐
│編號  │犯罪時間    │犯罪地點    │犯罪方式      │被害人及竊得財物  │
├───┼──────┼──────┼───────┼─────────┤
│一    │九十一年十二│台中市西屯區│以螺絲起子破壞│吳金菊所有而由張錫│
│      │月二十二日凌│市○○○路與│車門鎖，進入車│勳使用車號Ａ７－４│
│      │晨四時許    │惠中二街口  │內發動引擎竊取│９２７號自用小客車│
│      │            │            │車輛          │                  │
├───┼──────┼──────┼───────┼─────────┤
│二    │九十一年十二│台中市○○路│同右          │戊○○所有Ｈ５－１│
│      │月二十二日二│巷內        │              │８００號汽車車牌二│
│      │十時許      │            │              │面                │
├───┼──────┼──────┼───────┼─────────┤
│三    │九十二年一月│台中市○○路│同右          │丑○○所有車號Ｂ６│
│      │二日九時許  │            │              │－１２１２號自用小│
│      │            │            │          │客車              │
├───┼──────┼──────┼───────┼─────────┤
│四    │九十二年一月│台中市僑園大│同右          │壬○○所有Ａ３－５│
│      │十日十四時許│飯店停車場  │              │８５７號汽車車牌二│
│      │            │            │              │面                │
├───┼──────┼──────┼───────┼─────────┤
│五    │九十二年二月│台中市○○路│同右          │己○○所有置放於車│
│      │十一日二十二│與市政路口  │              │號Ｙ２－０６９１自│
│      │時許        │            │              │用小客車內之對講機│
│      │            │            │              │乙台、手機乙支、電│
│      │            │            │              │擊棒乙支、皮夾乙個│
│      │            │            │              │、公事包乙個、汽、│
│      │            │            │              │機車駕照、身分證、│
│      │            │            │              │機車行照各乙張、信│
│      │            │            │              │用卡三張          │
├───┼──────┼──────┼───────┼─────────┤
│六    │九十二年二月│台中市西屯區│同右          │黃秋淑所有而由張欽│
│      │二十七日凌晨│玉門路與福順│              │順使用車號Ｎ５－７│
│      │一時許      │路口        │              │４５６號自用小客車│
├───┼──────┼──────┼───────┼─────────┤
│七    │九十二年三月│台中市龍潭里│同右          │甲○○所有３Ｑ－６│
│      │二日凌晨二時│龍洋巷十七之│              │２８１號汽車車牌二│
│      │許          │十三號前    │              │面                │
└───┴──────┴──────┴───────┴─────────┘
 附表二：
┌───┬──────┬──────┬─────┬────┬──────┐
│編號  │犯罪時間    │犯罪手段    │金額新台幣│被害人  │既未遂      │
│      │            │            │          │        │            │
├───┼──────┼──────┼─────┼────┼──────┤
│一    │九十二年一月│恐嚇稱如不給│五萬元    │丑○○  │被害人未及匯│
│      │九日二十三時│錢即要將車子│          │        │款，子○○即│
│      │許          │運至大陸，並│          │        │經警查獲而未│
│      │            │要求被害人匯│          │        │遂          │
│      │            │款至誠泰商業│          │        │            │
│      │            │銀行帳號４１│          │        │            │
│      │            │７５０１０５│          │        │            │
│      │            │８８８５號帳│          │        │            │
│      │            │戶內        │          │        │            │
├───┼──────┼──────┼─────┼────┼──────┤
│二    │九十二年三月│同右        │三萬元    │庚○○  │同右        │
│      │三日十九時三│            │          │        │            │
│      │十分許      │            │          │        │           │
└───┴──────┴──────┴─────┴────┴──────┘
